最高法院刑事判決　　　　　　　　　 111年度台上字第2380號
上　訴　人　LEE CZEK（中文名：李策）
上列上訴人因違反毒品危害防制條例案件，不服臺灣高等法院中
華民國111年2月11日第二審更審判決（110年度上更一字第173號
，起訴案號：臺灣士林地方檢察署108 年度偵字第11687、12918
、14119號），提起上訴，本院判決如下：
    主  文
上訴駁回。
    理  由
一、按刑事訴訟法第377 條規定：上訴於第三審法院，非以判決
    違背法令為理由，不得為之。是提起第三審上訴，應以原判
    決違背法令為理由，係屬法定要件。如果上訴理由書狀並非
    依據卷內訴訟資料，具體指摘原判決不適用何種法則或如何
    適用不當，或所指摘原判決違法情事，顯與法律規定得為第
    三審上訴理由之違法情形不相適合時，均應認其上訴為違背
    法律上之程式，予以駁回。
二、本件原判決綜合全案證據資料，認定上訴人LEE CZEK有其事
    實欄即其附表一編號6、8所載與陳○廷（人別資料詳卷）共
    同販賣第三級毒品愷他命等共2次；及其附表一編號1至5、7
    、9所載單獨販賣愷他命共7次之犯行。因而維持第一審論處
    上訴人共同或單獨販賣第三級毒品各罪刑（共9 罪），及諭
    知相關沒收、追徵之判決，而駁回上訴人在第二審之上訴，
    已詳敘其認定犯罪事實所憑證據及認定之理由。
三、毒品危害防制條例第17條第1項規定：「犯第4條至第8 條、
    第10條或第11條之罪，供出毒品來源，因而查獲其他正犯或
    共犯者，減輕或免除其刑。」所稱「供出毒品來源，因而查
    獲其他正犯或共犯」，係指被告供出毒品來源之有關資料，
    諸如前手之姓名、年籍、住居所、或其他足資辨別之特徵等
    ，使調查或偵查犯罪之公務員因而對之發動調查或偵查並查
    獲者，亦即被告之「供出毒品來源」，與調查或偵查犯罪之
    公務員對之發動調查或偵查並進而查獲之間，論理上須具有
    先後且相當之因果關係。原判決經勾稽卷內上訴人與陳淑芬
    、鄭兆穎間電話談話之通訊監察譯文內容後，認調查或偵查
    犯罪之公務員，於上訴人在民國108年8月30日供出鄭兆穎前
    ，已有相當之證據，足以合理懷疑鄭兆穎、陳淑芬為上訴人
    之毒品來源。復依據卷內臺北市政府警察局萬華分局函覆：
    本案係因通訊監察鄭兆穎、陳淑芬期間，得知其等販賣毒品
    予上訴人等情，並非因上訴人之供述而查獲鄭兆穎、陳淑芬
    等旨，以及新北市政府警察局淡水分局函覆：該分局並無因
    上訴人、張歆敏等人之供述，而查獲毒品上游鄭兆穎、陳淑
    芬等旨，認上訴人供述毒品來源鄭兆穎及陳淑芬，與調查或
    偵查犯罪之公務員對鄭兆穎、陳淑芬發動調查或偵查並進而
    查獲之間，即無先後之因果關係，因認上訴人所為與毒品危
    害防制條例第17條第1 項減輕或免除其刑規定要件不符，而
    無該條項減免其刑規定之適用，核其論斷，於法尚無違誤。
    而原判決係綜合卷內通訊監察譯文內容、警局函文等相關證
    據資料，據以認定上訴人本件所為與上開減免其刑規定之要
    件不合，並非單憑上述警局函文，即為上訴人不利之認定。
    上訴意旨主張其已供出毒品來源，因而查獲其他正犯，並謂
    原判決僅憑上述警局函文，遽為不利於上訴人之認定，顯屬
    率斷云云，而據以指摘原判決未依上述規定減免其刑為違法
    ，自非適法之第三審上訴理由。
四、綜上，上訴意旨並非依據卷內訴訟資料，具體指摘原判決不
    適用何種法則或如何適用不當，徒就原判決已明確論斷說明
    之事項，漫事爭論，顯與法律規定得為第三審上訴理由之違
    法情形不相適合。揆之首揭說明，本件上訴為違背法律上之
    程式，應予以駁回。
據上論結，應依刑事訴訟法第395條前段，判決如主文。
中    華    民    國   111    年    5     月    19    日
                  刑事第三庭審判長法  官  徐  昌  錦  
                                  法  官  林  恆  吉  
                                  法  官  江  翠  萍  
                                  法  官  侯  廷  昌  
                                  法  官  林  海  祥  
本件正本證明與原本無異
                                  書記官
中    華    民    國   111    年    5     月    24    日